【裁判字號】    89,易,2962
【裁判日期】    890831
【裁判案由】    竊盜
【裁判全文】
臺灣高雄地方法院刑事判決                        八十九年度易字第二九六二號
    公訴人  臺灣高雄地方法院檢察署檢察官
    被  告  甲○○
右列被告因竊盜案件，經檢察官提起公訴（八十九年度偵字第一三九七○號），本院
判決如左：
    主  文
甲○○連續逾越安全設備竊盜，累犯，處有期徒刑壹年貳月。並於刑之執行前令入勞
動場所，強制工作參年。
    事  實
一、甲○○前於民國六十五年三月二十二日，因竊盜案經判處有期徒刑三月確定，於
    六十五年五月六日執行完畢。六十九年十月十九日，又因竊盜罪，經判處有期徒
    刑十月確定，於七十年六月二十四日執行完畢。七十三年六月五日，因偽造文書
    罪經判處有期徒刑十月確定，於七十四年二月八日執行完畢，翌日出獄。八十一
    年九月四日，又因侵占罪經判處有期徒刑四月確定，於八十二年二月十九日執行
    完畢。八十三年十二月二十四日，又因竊盜經判處有期徒刑十一月確定；暨因竊
    盜罪，於八十五年五月三日經判處有期徒刑一年六月確定，兩案接續執行，並於
    八十五年八月二十七日假釋出獄。詎於八十六年四月二日，再因竊盜罪經判處有
    期徒刑六月確定，於八十六年八月二十三日執行完畢。又因假釋中再犯罪，而經
    撤銷上開假釋（應執行殘刑一年三月五日），且於八十八年五月十二日因竊盜罪
    經判處有期徒刑一年確定，而自八十七年八月十四日起接續執行一年三月五日之
    殘刑及一年有期徒刑，迨於八十八年間再獲假釋出獄，為有犯罪習慣之人。
二、甲○○意圖為自己不法之所有，基於竊盜之概括犯意，先於八十九年二月二十二
    日十二時許，在高雄縣林園鄉○○村○○路二十巷七號之租住處，趁同住該址而
    分居不同臥屋之屋主乙○○外出未關門之際，自房門進入乙○○之臥室內，竊取
    乙○○所有之新台幣（下同）八千元、藍寶石戒指一枚、身分證一張。之後，因
    同址另位房客己○○之臥室房門已上鎖，甲○○遂續承上開竊盜犯意，自陽台逾
    越窗戶進入己○○之臥室內，竊取己○○所有之一千六百元，並為冒領己○○之
    存款，而一併竊取己○○所有之林園郵局帳號0000000號存摺簿一本及印
    鑑章一枚。得手後，旋於同（二十二）日下午某時，持上開存摺簿及印鑑章至高
雄縣林園鄉○○街一○四號之林園郵局，基於詐欺取財及偽造私文書後行使之故
    意，填妥「郵政存簿儲金提款單」之帳號、金額、日期、密碼等內容，暨盜用上
    開己○○之印鑑章蓋印於郵政存簿儲金提款單上，偽造己○○名義之提款單後，
    連同前開竊得之存摺簿，一併交予不知情之林園郵局職員，行使偽造之提款單詐
    領三萬二千元，致林園郵局陷於錯誤，如數交付三萬二千元予甲○○，而足以生
    損害於林園分局對存提款管理之正確性及己○○。之後甲○○立即搬離前揭租住
    處，並續承上開竊盜之概括犯意，於八十九年六月初某日，在其任職之孝欣安養
    院（位於高雄市新興區○○○路與自強路口）六樓，竊取戊○○所有置於櫃檯之
    黑色皮包一只（內有識別證一枚）。嗣於八十九年六月十六日上午七時許，甲○○再續承上開竊盜之概括犯意，在其位於高雄市○○區○○路九十六號十二樓之
    租住處，竊取同分租於該址之房客丙○○所有、曬掛於陽台上之衣服四件、裙子
    二件、內褲一件。迨於八十九年六月二十一日晚上十時三十分許，經警於上開孝
    仁路之租住處查獲，並於同（二十一）日晚上十一時十分許，在甲○○之機車置
    物箱內起獲丙○○所有之四件衣服、二件裙子，及乙○○之身分證一枚，暨戊○○之黑色皮包及識別證。
三、案經乙○○、己○○、丙○○訴由高雄市政府警察局鹽埕分局移送台灣高雄地方
    法院檢察署檢察官偵查後起訴。
    理  由
一、右揭事實，業據被告於本院調查審理時供承不諱，核與告訴人乙○○、己○○、
    丙○○指訴情節相符，並有贓物認領保管收據二紙附卷可稽。事證明確，被告犯
    行堪予認定。
二、按被告與己○○、乙○○雖住於同址，但既各住一房，則就所住之房間應各有監
    督權，若則就各自之房間均屬刑法上所稱之住宅，故未經許可不得無故擅入，且
    若翻越窗戶入內行竊，則仍屬逾越安全設備竊盜。核被告甲○○所為，係犯刑法
    第三百二十條第一項之竊盜罪（竊取丙○○、乙○○、戊○○財物）、第三百二
    十一條第一項第二款之逾越安全設備竊盜罪（竊取己○○之財物）、第二百十六
    條、第二百十條之行使偽造私文書罪（偽造己○○提款單後行使）、第三百三十
    九條第一項詐欺取財罪（詐欺林園郵局）、第三百零六條第一項之侵入住宅罪（
    行竊時未經許可侵入乙○○之房間部分）。又被告盜用印章為偽造私文書之部分
    行為，偽造私文書之低度行為應為其行使之高度行為所吸收，均不另予論罪。另
    逾越安全設備進入己○○房間行竊，其越入行為即屬侵入住宅，已結合於所犯加
    重竊盜之罪中，亦無須再論以侵入住宅罪。就竊盜己○○財物部分，公訴人認係
    犯刑法第三百二十條第一項之竊盜罪，容有錯誤，惟社會基本事實相同，爰依法
    變更起訴法條。又公訴人就被告所犯之第二百十六條、第二百十條之行使偽造私
    文書罪、第三百三十九條第一項詐欺取財罪、第三百零六條第一項之侵入住宅罪
    ，於起訴法條雖未敘明，但起訴事實既已記載，且分別與逾越安全設備竊盜、普
    通竊盜罪間有裁判上一罪之關係，自屬本院審理之範圍。又被告利用不知情之郵
    局承辦員犯罪，為間接正犯。又被告竊取己○○之存摺及印章偽造提款單後詐領
    存款，所犯之刑法第三百二十一條第一項第二款逾越安全設備竊盜罪、第二百十
    六條、第二百十條之行使偽造私文書罪、第三百三十九條第一項詐欺取財罪間，
    有方法結果之牽連關係，應從一重之逾越安全設備竊盜罪處斷。又被告無故侵入
    乙○○房間竊取財物，所犯之刑法第三百二十條第一項普通竊盜罪、第三百零六
    條第一項之侵入住宅罪間，有方法結果之牽連關係，應從一重之普通竊盜罪處斷
    。又被告先後多次竊盜行為，時間緊接，所犯又係構成要件相同之罪，為連續犯
    ，依連續犯規定論以一罪，即逾越安全設備竊盜罪，並加重其刑。又被告於八十
    六年四月二日，再因竊盜罪經判處有期徒刑六月確定，於八十六年八月二十三日
    執行完畢出獄，有台灣高雄地方法院檢察署刑案資料查註記錄表一份在卷可供佐
    憑，其於執行完畢後五年內再犯有期徒刑以上之上開各罪，應依累犯之規定遞加
    重其刑。爰審酌被告有如事實欄所示之多次前科（參卷附之台灣高法院被告全國
    前案紀錄表），品行極為不佳，暨參酌被告之犯罪手段、所生危害，犯罪之態度
    及其他一切情狀，量處被告如主文所示之刑。又被告有如事實欄所示之多次竊盜
    前科，繼之再犯本件之罪，足信其有犯罪之習慣。爰依竊盜犯贓物犯保安處分條
    例第三條第一項第一款、第五條第一項前段、第四條之規定，諭知應於刑之執行
    前令入勞動場所強制工作三年，以資矯治。
三、被告所偽造之「郵政存簿儲金提款單」，既經交付予林園郵局，已非被告所有，
    故不諭知沒收，併此敘明。
據上論斷，應依刑事訴訟法第二百九十九條第一項前段、第三百條，刑法第五十六條
、第三百二十一條第一項第二款、第二百十六條、第二百十條、第三百零六條第一項
、第三百三十九條第一項、第五十五條、第四十七條，竊盜犯贓物犯保安處分條例第
三條第一項第一款、第四條、第五條第一項前段，罰金罰鍰提高標準條例第一條前段
，判決如主文。
本案經檢察官丁○○到庭執行職務。
中      華      民      國    八十九    年      八      月      三十一  日
                                  臺灣高雄地方法院刑事第六庭
                                      法  官  洪碩垣
右正本證明與原本無異。
如不服本判決，應於判決送達後十日內，向本院提出上訴狀。
                                      書記官  顏平國
中      華      民      國    八十九    年      九      月        八    日
附錄本判決論罪之法條：
刑法第二百十條
偽造、變造私文書，足以生損害於公眾或他人者，處五年以下有期徒刑。
刑法第二百十六條
行使第二百十條至第二百十五條之文書者，依偽造、變造文書或登載不實事項或使登
載不實之事項之規定處斷。
第三百零六條第一項
無故侵入他人住宅、建築物或附連圍繞之土地或船艦者，處一年以下有期
徒刑、拘役或三百元以下罰金。
刑法第三百二十條第一項
意圖為自己或第三人不法之所有，而竊取他人之動產者，為竊盜罪，處五年以下有期
刑、拘役或處五百元以下罰金。
刑法第三百二十一條第一項第二款
犯竊盜罪而有左列情形之一者，處六月以上五年以下有期徒刑：
二  毀越門扇、牆垣或其他安全設備而犯之者。
刑法第三百三十九條第一項
意圖為自己或第三人不法之所有，以詐術使人將本人或第三人之物交付者，處五年以
下有期徒刑、拘役或科或併科一千元以下罰金。


司法院資訊處製作；財團法人民間司法改革基金會備份。
